【裁判字號】    97,訴,60
【裁判日期】    970630
【裁判案由】    搶奪
【裁判全文】
臺灣屏東地方法院刑事判決                97年度訴字第60號
公  訴  人  臺灣屏東地方法院地檢署檢察官
被      告  甲○○
                    現在臺灣高雄第二監獄執行中
上列被告因搶奪案件，經檢察官提起公訴（96年偵字第7901號）
，被告就被訴事實為有罪之陳述，本院裁定行簡式審判程序，判
決如下：
    主  文
甲○○共同意圖為自己不法之所有，而搶奪他人之動產，累犯，
處有期徒刑拾月。又共同意圖為自己不法之所有，而搶奪他人之
動產，累犯，處有期徒刑拾月。應執行有期徒刑壹年陸月。
    事  實
一、甲○○前曾於民國92年間因違反毒品危害防制條例案件，經
    臺灣高雄地方法院以92年度訴字第323 號判決判處有期徒刑
    1 年，並經臺灣高等地方高雄分院以92年度上訴字第462 號
    判決駁回上訴而確定；復於93年間因竊盜案件，經本院以93
    年度簡上字第41號判決判處有期徒刑1 年確定，上開有期徒
    刑經接續執行，自93年4 月30日起入監服刑，迄94年11月28
    日因縮短刑期假釋出監，而於95年3 月3 日縮刑期滿未經撤
    銷假釋以視為執行完畢論。詎甲○○猶不知悛悔，因缺錢花
    用，竟與乙○○（另行審結）共同基於意圖為自己不法所有
    之犯意聯絡，於96年8 月22日12時30分許，由乙○○騎乘其
    所有懸掛拾得之BDE-722 號車牌之重型機車（原車牌號碼為
    P8B-268 號）搭載甲○○，在屏東縣尋找行搶之目標，行經
    屏東縣東港鎮○○街22巷口時，渠等見羅淑蓮獨自行走於路
    旁，認有機可乘，遂驅車接近羅淑蓮後方，趁其不及防備之
    際，甲○○即伸手搶奪羅淑蓮所有背於肩上之皮包1 只（內
    有行動電話1 支〈OKWAP 牌，序號為：000000000000000 號
    ，內含有門號0000000000號之SIM 卡〉、身分證、健保卡、
    彰化銀行及郵局之提款卡、匯豐銀行信用卡各1 張、郵局存
    摺1 本），得手後迅即逃離現場，乙○○復將搶得之OKWAP
    牌行動電話搭配其所申請之0000000000號門號使用，而皮包
    及其內其餘之物則丟棄在於高雄縣林園鄉○○路石化二橋下
    。甲○○與乙○○食髓知味，另共同基於意圖為自己不法所
    有之犯意聯絡，於翌日即同年月23日18時20分許，由乙○○
    騎乘上開搭載甲○○，行經屏東縣屏東市○○路與民族路路
    口時，渠等見莫依嘉獨自騎車，認有機可乘，遂驅車接近莫
    依嘉，趁其不及防備之際，甲○○即伸手搶奪莫依嘉所有掛
    於機車掛勾之皮包1 只（內有身分證、旅遊卡、提款卡、儲
    值卡各1 張、印章1 顆、行動電話1 支〈大霸牌，序號為：
    000000000000000 號，內含有門號0000000000號之SIM 卡〉
    、現金新臺幣〈下同〉1,120 元），得手後迅即逃離現場，
    將搶得之現金朋分花用，甲○○復將搶得之大霸牌行動電話
    贈予不知情之李文祥（業經檢察官為不起訴處分）使用，而
    皮包及其內其餘之物則丟棄在上開石化二橋下。嗣經警依上
    開行動電話之通聯紀錄循線追查而查獲上情，並起出上開遭
    搶之行動電話2 具。
三、案經屏東縣警察局移送臺灣屏東地方法院檢察署檢察官偵查
    起訴。
    理  由
一、本件被告甲○○所犯係死刑、無期徒刑、最輕本刑為3 年以
    上有期徒刑以外之罪，其於準備程序中就被訴事實為有罪之
    陳述，經法官告知簡式審判程序之旨，並聽取當事人之意見
    後，本院認為適宜由受命法官獨任進行簡式審判程序。
二、上揭事實，業據被告甲○○於警詢時、偵查中及本院審理時
    坦承不諱，核與證人即共犯乙○○、證人即被害人羅淑蓮於
    警詢時、偵查中；證人即被害人莫依嘉、證人李文祥於警詢
    時證述之情節大致相符，並有贓物認領保管單2 紙、行動電
    話通聯紀錄、申請人資料、路口監視畫面翻拍照片及現場照
    片數幀附卷可稽，堪認被告甲○○之自白與事實相符，本件
    事證明確，被告甲○○之犯行洵堪認定。
三、核被告甲○○所為，均係犯刑法第325 條第1 項之搶奪罪。
    被告甲○○與乙○○就本件搶奪犯行，有犯意聯絡及行為分
    擔，均應論以共同正犯。被告甲○○先後2 次搶奪犯行，犯
    意個別、行為互殊，皆可獨立評價，應予分論併罰。被告甲
    ○○前曾於92年間因違反毒品危害防制條例案件，經臺灣高
    雄地方法院以92年度訴字第323 號判決判處有期徒刑1 年，
    並經臺灣高等地方高雄分院以92年度上訴字第462 號判決駁
    回上訴而確定；復於93年間因竊盜案件，經本院以93年度簡
    上字第41號判決判處有期徒刑1 年確定，上開有期徒刑經接
    續執行，自93年4 月30日起入監服刑，迄94年11月28日因縮
    短刑期假釋出監，而於95年3 月3 日縮刑期滿未經撤銷假釋
    以視為執行完畢論等情，有臺灣高等法院被告前案紀錄表1
    份附卷可稽，其於受徒刑之執行完畢，5 年以內故意再犯本
    件有期徒刑以上之罪，為累犯，所犯2 罪均應依刑法第47條
    第1 項之規定加重其刑。爰審酌被告甲○○與乙○○搶奪他
    人隨身之皮包、財物，有使被害人失去平衡倒地受傷之危險
    ，對被害人之人身安全危害甚深，且其行為破壞社會之安寧
    與秩序，惟犯罪後尚知坦承態度良好，及其犯罪之動機、目
    的等一切情狀，量處如主文所示之刑，並定其應執行之刑，
    以資懲儆。
據上論斷，應依刑事訴訟法第299 條第1 項前段、第273 條之1
，刑法第28條、第325 條第1 項、第47條第1 項、第51條第5 款
，判決如主文。
本案經檢察官陳新君到庭執行職務。
中    華    民    國    97    年    6     月    30    日
                  刑事第五庭    法  官  林家聖
以上正本證明與原本無異。
如不服本判決應於收受本判決送達後10日內向本院提出上訴書狀
，其未敘述上訴理由者，並得於提起上訴後10日內向本院補提理
由書狀（均須按他造當事人之人數附繕本）「切勿逕送上級法院
」
                                書記官  陳蓉柔
中    華    民    國    97    年    6     月    30    日
附錄本判決論罪科刑法條全文：
刑法第325條第1項
意圖為自己或第三人不法之所有，而搶奪他人之動產者，處6 月
以上5 年以下有期徒刑。


司法院資訊處製作；財團法人民間司法改革基金會備份。
